最高法院刑事判決　　　　　　九十四年度台上字第七二六一號
　　上　訴　人　甲○○
　　　　　　　　　　　　4段1.
　　選任辯護人　薛源基律師
上列上訴人因違反槍砲彈藥刀械管制條例案件，不服台灣高等法
院高雄分院中華民國九十四年十月六日第二審判決（九十四年度
上訴字第一○八四號，起訴案號：台灣高雄地方法院檢察署九十
四年度偵字第三五七八號），提起上訴，本院判決如下：
    主  文
上訴駁回。
    理  由
按刑事訴訟法第三百七十七條規定，上訴於第三審法院，非以判
決違背法令為理由，不得為之。是提起第三審上訴，應以原判決
違背法令為理由，係屬法定要件。如果上訴理由狀並未依據卷內
訴訟資料，具體指摘原判決不適用何種法則或如何適用不當，或
所指摘原判決違法情事，顯與法律規定得為第三審上訴理由之違
法情形，不相適合時，均應認其上訴為違背法律上之程式，予以
駁回。本件原判決維持第一審依想像競合犯關係從一重論處上訴
人甲○○未經許可，持有可發射子彈具有殺傷力之改造手槍罪刑
之判決，駁回其在第二審之上訴，已詳敘所憑之證據及認定之理
由，並對上訴人所辯各節，如何不足採信，均已依據卷內資料，
詳予指駁，從形式上觀察，並無任何違背法令之處。而未經許可
持有槍、彈，其持有之繼續，為行為之繼續，亦即一經持有槍、
彈，罪已成立，但其完結須繼續至持有行為終了時為止。本件依
原判決所認定之事實，上訴人最初持有扣案改造手槍及子彈之時
間為民國九十二年二、三月間，雖係在槍砲彈藥刀械管制條例九
十四年一月二十八日修正公布施行前，然其持有行為繼續至九十
四年二月二日始被查獲，其持有行為之終了既在該條例修正公布
施行後，自無行為後法律變更可言，原判決認應適用修正後之槍
砲彈藥刀械管制條例第八條第四項論處，核無所指判決不適用法
則之違法可言。又扣案之柯特ＣＯＬＴ點２５改造手槍一支及改
造子彈二顆，經內政部警政署刑事警察局依性能檢驗法及試射法
鑑驗結果，認具殺傷力，有該局九十四年二月二十五日刑鑑字第
○九四○○二三七四六號槍彈鑑定書在卷可稽；上開槍枝經原審
於審判期日勘驗結果，僅槍枝滑套滑下後，槍管外部略有生鏽，
屬一般之情形，並無所謂槍枝生鏽導致不能擊發之情形，原判決
據以認定該改造手槍具有殺傷力，並無不合。另上開槍彈鑑定書
如何具有證據能力，原判決已於理由一之(一)說明綦詳，不能任意
指為違法。上訴意旨，對於原判決究竟如何違背法令，並未依據
卷內資料為具體之指摘，徒執陳詞，稱其購買時，槍枝已經生鏽
，其不知該槍枝有殺傷力云云，對於原判決已詳為論斷及說明之
事項，再為事實之爭辯，並對原審採證認事之職權行使，任意爭
執，自非適法之第三審上訴理由，其上訴違背法律上之程式，應
予駁回。
據上論結，應依刑事訴訟法第三百九十五條前段，判決如主文。
中　　華　　民　　國　九十四　年　 十二　 月　二十二　日
                      最高法院刑事第三庭
                          審判長法官  謝　家　鶴
                                法官  花　滿　堂
                                法官  陳　世　淙
                                法官  洪　佳　濱
                                法官  劉　介　民
      本件正本證明與原本無異
                                      書  記  官
中　　華　　民　　國　九十五　年　　一　　月　　九　　日
